【裁判字號】    99,毒抗,3
【裁判日期】    990120
【裁判案由】    聲請觀察、勒戒
【裁判全文】
臺灣高等法院臺南分院刑事裁定           99年度毒抗字第3號
抗  告  人
即  被  告 甲○○
上列抗告人因毒品危害防制條例案件，不服臺灣臺南地方法院中
華民國九十八年十二月十日（九十八年度毒聲字第五三三號）裁
定，提起抗告，本院裁定如下：
    主  文
抗告駁回。
    理  由
一、按提起抗告期間，除有特別規定外，為五日，自送達裁定後
    起算，刑事訴訟法第四百零六條第一項前段定有明文。次依
    刑事訴訟法第六十五條規定，期間之計算應依民法之規定。
    次按期間之末日為星期日、紀念日或其他休息日時，以其休
    息日之次日代之，民法第一百二十二條規定甚明。是休息日
    在期間中而非期間之末日者，自不得予以扣除（最高法院三
    十年抗字第二八七號民事判例參照）。又送達於住、居所、
    事務所或營業所，不獲會晤應受送達人者，得將文書付與有
    辨別事理能力之同居人，民事訴訟法第一百三十七條第一項
    ，亦定有明文，刑事訴訟法第六十二條規定，亦有準用。經
    查，本件令被告甲○○為觀察、勒戒之原裁定，係於民國九
    十八年十一月三十日送達被告之臺南縣新營市○○街一百三
    十四巷四十二號之住所，因未獲會晤被告本人，而交與有辨
    別事理能力之同居人即其叔父沈崑楠簽收，有原審送達證書
    附卷可稽（見原審卷十四頁），且計入在途期間為二日，其
    抗告期間應於九十八年十二月七日（且該日亦非假日）期滿
    ，則抗告人遲至同年月八日始向原審法院提起抗告，有抗告
    狀及臺灣臺南地方法院收狀章在卷可稽（見原審卷第十五頁
    ），已逾上開抗告期間甚明。抗告人抗告意旨雖稱因工作忙
    碌，遲至九十八年十二月七日投遞提起抗告之郵件，並有郵
    局掛號郵戳為憑云云，惟上開抗告期間，係法定不變期間，
    自不能因當事人個人因素任意縮短或延長。再由刑事訴訟法
    第四百零七條規定「抗告應以抗告書狀敘述抗告理由，提出
    於原審法院為之」，是關於抗告現行法律規定，係採到達主
    義，亦即於抗告書狀到達法院始生效力，則抗告是否逾期，
    自應以抗告書狀到達法院之時點為準，至於抗告人何時發信
    委任郵局代遞書狀，則非所問。抗告人以前揭情詞抗告指摘
    原審裁定不當，為無理由，應予駁回。
二、綜上所述，抗告人對於原審裁定所為之抗告，即因已逾法定
    抗告期間，而不合法，且屬不能補正，依刑事訴訟法第四百
    零八條之規定，原審法院裁定駁回其抗告，經核於法尚無不
    合，抗告人之抗告意旨未敘明抗告理由，空言指摘原裁定違
    誤不當云云，為無理由，應予駁回。
三、據上論斷，依刑事訴訟法第四百十二條，裁定如主文。
中    華    民    國    99    年    1     月    20    日
                  刑事第二庭    審判長法  官  葉居正
                                      法  官  洪碧雀
                                      法  官  陳春長
以上正本證明與原本無異。
不得再抗告。
                                      書記官  尤乃玉
中    華    民    國    99    年    1     月    20    日

司法院資訊處製作；財團法人民間司法改革基金會備份。
